臺灣高等法院刑事判決
109年度上易字第2492號
上  訴  人  
即  被  告  陳宗文



上列上訴人即被告因竊盜等案件，不服臺灣桃園地方法院109年
度易字第809號，中華民國109年10月30日第一審判決（起訴案號
：臺灣桃園地方檢察署108年度偵字第28533號、109年度偵字第8
494號），提起上訴，本院判決如下：
    主  文
原判決關於攜帶兇器毀越門窗竊盜罪部分（含電纜剪壹支沒收及
如本判決附表編號1至5所示之物沒收暨追徵部分）撤銷。
陳宗文犯攜帶兇器毀越窗戶竊盜罪，累犯，處有期徒刑壹年。扣
案之電纜剪壹支沒收；未扣案如附表編號1至5所示之物均沒收，
於全部或一部不能沒收或不宜執行沒收時，追徵其價額。
其他上訴駁回。
    犯罪事實
一、陳宗文意圖為自己不法之所有，基於竊盜及毀損犯意，於民
    國108年8月14日凌晨1時40分至3時17分許間之某時，騎乘其
    所有車牌號碼000-000號普通重型機車，至陳雅綉所經營位
    於桃園市○○區○○路000○0號之專業鴻檳榔攤，持其所有客觀
    上足對人之生命、身體、安全構成威脅，具有危險性而可供
    兇器使用之電纜剪1支，損壞該檳榔攤儲藏室窗戶之外紗網
    及防盜欄杆後，踰越該窗戶而進入上址店內，竊取抽屜內之
    現金新臺幣（下同）5,000元、櫃檯下之香菸16條（七星牌
    香菸8條、峰牌香菸2條、藍more牌香菸3條、紅色雲絲頓牌
    香菸3條）及櫃檯架上之散菸3條（七星牌香菸、峰牌香菸、
    紅色雲絲頓牌香菸各1條），並損壞卡拉OK機臺，竊取機臺
    內之現金1萬5,000元得手，足以生損害於陳雅綉。嗣陳雅綉
    發覺遭竊，乃報警處理，經警調閱監視器錄影畫面後，因而
    循線查獲上情。
二、其復意圖為自己不法之所有，基於竊盜犯意，於109年1月17
    日下午5時4分許，至其前所任職之桃園市○○區○○路000號工
    廠之辦公室內，徒手竊取周曆霞所有之現金2,920元得手。
    嗣周曆霞發覺遭竊，報警處理而查悉上情。
三、案經陳雅綉、周曆霞分別訴由桃園市政府警察局龜山分局、
    八德分局報請臺灣桃園地方檢察署檢察官偵查起訴。
    理  由
壹、證據能力方面
一、按被告以外之人於審判外之言詞或書面陳述，除法律有規定
    者外，不得作為證據，刑事訴訟法第159條第1項固定有明文
    ；惟被告以外之人於審判外之陳述，雖不符同法第159條之1
    至第159條之4之規定，而經當事人於審判程序同意作為證據
    ，法院審酌該言詞陳述或書面陳述作成時之情況，認為適當
    者，亦得為證據，同法第159條之5第1項亦定有明文。經查
    ，本件判決所引用之被告以外之人於審判外之陳述，固均屬
    傳聞證據，惟被告就前揭審判外陳述均表示同意具有證據能
    力（見本院卷第77、78頁）；而檢察官亦表示上開證據均有
    證據能力（同上卷頁）。本院審酌上開證據資料製作時之情
    況，尚查無違法不當及證明力明顯過低之瑕疵，亦認為以之
    作為證據應屬適當，爰逕依刑事訴訟法第159條之5第1項規
    定，認前揭證據資料均例外有證據能力。
二、本判決所引用之其餘文書證據及證物，並無證據證明係公務
    員違背法定程序所取得，亦無顯有不可信之情況，且經本院
    於審理期日合法調查，該等證據自得作為本案裁判之資料。
貳、實體方面
一、認定犯罪事實所憑證據及理由
  ㈠事實欄一所示部分： 
　⒈此部分犯罪事實，業據被告於本院審理時坦承不諱（見本院
    卷第76、77頁），復有以下事證可資佐證補強：　　
    ⑴上揭車牌號碼000-000號普通重型機車為被告所有，此經被
      告於警詢時供明在卷（見108年度偵字第28533號卷〈下稱
      第28533號卷〉第9頁），且有車輛詳細資料報表在卷可稽
      （見第28533號卷第35頁）；而上揭電纜剪1支於案發後則
      遺留於上揭檳榔攤店內，嗣為警方於該檳榔攤現場勘察、
      採證時所查扣，此有桃園市政府警察局龜山分局現場勘察
      採證紀錄表附卷可考（見第28533號卷第97至99頁），被
      告於原審審理時亦坦承該電纜剪為其所有（見原審卷第81
      頁）。是上開事實首堪認定。
　  ⑵再者，上揭檳榔攤於108年8月14日凌晨1時40分至3時17分
      許間之某時，遭騎乘上揭機車之人，持上揭電纜剪損壞該
      檳榔攤儲藏室窗戶之外紗網及防盜欄杆後，踰越該窗戶而
      進入上址店內，竊取抽屜內之現金5,000元、櫃檯下之香
      菸16條（七星牌香菸8條、峰牌香菸2條、藍more牌香菸3
      條、紅色雲絲頓牌香菸3條）及櫃檯架上之散菸3條（七星
      牌香菸、峰牌香菸、紅色雲絲頓牌香菸各1條），並損壞
      卡拉OK機臺，竊取機臺內之現金1萬5,000元等情，業據證
      人即告訴人陳雅綉於警詢時證述明確（見第28533號卷第3
      1、32頁），且有監視器錄影畫面翻拍照片、警方密錄器
      翻拍照片、現場及扣案物採證照片、桃園市政府警察局龜
      山分局現場勘察採證紀錄表等件附卷可稽（見第28533號
      卷第25至29、45至63、97至99頁）及上揭電纜剪扣案為佐
      。
　  ⑶又騎乘上揭機車之人至上揭檳榔攤行竊後，旋騎乘該機車
      返回被告位於桃園市○○區○○路0段00巷00弄00號之住處，
      並於108年8月14日凌晨3時38分許再度騎乘該機車外出等
      情，有上開監視器錄影畫面翻拍照片在卷可查（見第2853
      3號卷第50至52頁）。而觀諸騎乘該機車之人於108年8月1
      4日凌晨4時12分許遭路口監視器所攝錄之影像翻拍照片，
      其上身所著衣物與被告另於同年月18日晚間9時37分騎乘
      上揭機車遭警盤查時上身所著衣服相同（黑色且正面有字
      母字樣），此有監視器錄影畫面翻拍照片及員警密錄器畫
      面翻拍照片附卷可稽（見第28533號卷第55至58頁），已
      可憑認被告應係騎乘上揭機車至上揭檳榔攤行竊之人無訛
      ，佐以被告所有之上揭電纜剪於案發後遺留於該檳榔攤店
      內，嗣經警方將採自該電纜剪握把表面之棉棒與被告唾液
      以DNA-STR鑑定法比對結果，兩者之DNA-STR型別相符，此
      有內政部警政署刑事警察局108年10月31日刑生字第10809
      01689號鑑定書在卷可按（見第28533號卷第93、94頁），
      益徵被告確為本件行竊上揭檳榔攤之人，至為灼然。
　⒉對於被告辯解本院的判斷：
　  ⑴被告固於原審審理時曾辯稱：我沒有上揭竊盜行為，我的
      電纜剪放在上揭機車上，是外勞跟我借車去買酒，我怎麼
      知道他騎去哪裡云云；嗣於本院審理時雖亦曾辯以：①因
      為本件時間過太久了，我已記不得。②本件案發當時，根
      本沒有被害人在現場，上揭電纜剪並非足以對人構成生命
      、身體、安全構成威脅，自不屬於兇器，不應依刑法第32
      1條第1項第3款之攜帶兇器竊盜罪為判決云云。　　
　  ⑵然依下列說明，被告之辯解顯不足採信：　
　　①被告於警詢時先供稱：外勞阿彬有跟我借機車去買東西云
      云（見第28533號卷第9頁），然於原審審理時卻又供稱：
      我當天是把機車借給1個叫做阿龍的越南移工云云（見原
      審審易字卷第61頁），則關於何人向其借用機車乙節，其
      前後所辯已有不一。再者，參以本件行竊者於行竊後，係
      騎乘上揭機車返回被告前開住處，然被告於警詢時供稱：
      跟我借機車的外勞不知道我家在哪，跟我喝酒的其他外勞
      也都不知道我住在哪等語（見第28533號卷第10頁），可
      見若如被告所辯，係向其借用機車之外勞為上揭竊盜犯行
      ，則該外勞又豈會知悉被告上開住處而於行竊後騎返該住
      處。準此，足見被告辯稱是外勞向其借車去買酒，其不知
      道該外勞騎去哪裡云云，無非是事後卸責之詞，自無足取
      。
　　②按證據之取捨及其證明力之判斷，俱屬事實審法院自由判
      斷裁量之職權，此項自由判斷職權之行使，倘不違背客觀
      存在之經驗法則及論理法則，即無違法可指，觀諸刑事訴
      訟法第155條第1項規定意旨甚明，自難任憑己意，指摘為
      違法（最高法院108年度台上字第356號判決意旨參照）。
      本院係依憑上揭各項事證，經逐一剖析，互核印證，並本
      於推理作用之結果，始據以認定被告確有上揭竊盜犯行，
      業見前述。是被告猶空言以本件時間過太久了，其已記不
      得云云為辯，同無足取。
　　③又所謂兇器，其種類並無限制，凡客觀上足對人之生命、
      身體、安全構成威脅，具有危險性之兇器均屬之，且只須
      行竊時攜帶此種具有危險性之兇器為已足，並不以攜帶之
      初有行兇之意圖為必要（最高法院107年度台上字第4860
      號判決意旨參照）。查上揭扣案之電纜剪1支，其材質為
      金屬，質地甚為堅硬且銳利，既足以作為本件損壞窗戶之
      紗網、防盜欄杆之用，自屬客觀上足對人之生命、身體、
      安全構成威脅，具有危險性之兇器無疑。又被告於行竊上
      揭檳榔攤之過程中，既攜帶上揭電纜剪，依前開說明，即
      符合刑法第321條第1項第3款「攜帶兇器而犯之」之竊盜
      加重要件，至於行竊過程中被害人是否在場，並非所問。
      是被告辯稱本件案發當時，根本沒有被害人在現場，上揭
      電纜剪自不屬於兇器云云，顯係對法律規定之誤解，亦無
      足取。
　⒊至公訴意旨雖認被告尚有損壞上揭檳榔攤門鎖之行為云云。
    然查，警方於案發後至上揭檳榔攤勘察、採證之結果，並未
    發現該檳榔攤之任何門扇或其鎖具有遭破壞之情形，此有前
    揭卷附桃園市政府警察局龜山分局現場勘察採證紀錄表、勘
    查採證照片可按（見第28533號卷第97至99頁、本院卷第69
    至71頁），而告訴人陳雅綉於警詢時亦僅陳稱：遭破壞的是
    紗窗（按：該告訴人均贅稱「後門」紗窗，蓋後門並無紗窗
    ，其紗窗為獨立之窗戶）及卡拉OK的機臺，後門的鎖頭則是
    「不見了」等語（見第28533號卷第32頁），可知實際上並
    無該檳榔攤門鎖遭被告損壞之情形。故公訴意旨此節所指，
    尚難採認。
  ㈡事實欄二所示部分：
    此部分犯罪事實，業據被告於警詢、偵查、原審及本院審理
    時均坦承不諱（見109年度偵字第8494號卷〈下稱第8494號卷
    〉第6、7、87、88頁、原審卷第70、82頁、本院卷第76、77
    、90、91頁），核與證人即告訴人周曆霞於警詢時證述之情
    節大致相符（見第8494號卷第19至21頁），並有監視器畫面
    翻拍照片及現場照片在卷可資佐證補強（見第8494號卷第29
    至32頁）。
　㈢綜上所述，足徵確有本件事實欄一、二所示之犯罪事實甚明，被告任意性之自白核與事實相符，自堪採信。是以本件事證已臻明確，被告之犯行應堪認定。
二、論罪之說明
  ㈠新舊法適用之說明：
　  按刑法第2條第1項之規定，乃係規範行為後「法律變更」所
    生新舊法比較適用之準據法，故如新舊法處罰之輕重相同，
    即無比較適用之問題，非此條所指之法律有變更，即無本條
    之適用，應依一般法律適用原則，適用裁判時法，其為純文
    字修正者，更應同此（最高法院95年第21次刑事庭會議決議
    意旨參照）。查被告行為後，刑法第354條毀損他人物品罪
    之規定業於108年12月25日修正公布，並於同年月27日施行
    。本罪之法定刑原規定為「2年以下有期徒刑、拘役或5百元
    以下罰金」，其罰金刑雖規定為5百元以下，但依刑法施行
    法第1條之1第1項、第2項前段規定，該罰金貨幣單位為新臺
    幣，其罰金數額並應提高為30倍，故其罰金刑實則為新臺幣
    1萬5千元以下。嗣修正後本罪之法定刑規定為「2年以下有
    期徒刑、拘役或1萬5千元以下罰金」，僅將罰金刑之法條文
    字從「3百元以下」，修正為「1萬5千元以下」，此外並無
    其他修正；而因適用刑法施行法第1條之1第1項罰金貨幣單
    位為新臺幣之結果（至該條第2項前段提高罰金數額30倍之
    規定則不再適用），修正後本罪之罰金刑亦同為新臺幣1萬5
    千元以下，而與修正前仍屬一致，並無不同，對被告而言尚
    無有利或不利之情形，揆諸前揭說明，自不生新舊法比較之
    問題，應依一般法律適用原則，適用裁判時法即上揭修正後
    規定。
  ㈡被告之罪名：
    核被告所為如事實欄一所示之犯行，係犯刑法第321條第1項
    第2款、第3款之攜帶兇器毀越窗戶竊盜罪（起訴書誤載罪名
    為攜帶兇器毀越安全設備竊盜罪）、同法第354條之毀損他
    人物品罪；其所為如事實欄二所示之犯行，則係犯刑法第32
    0條第1項之竊盜罪。至公訴意旨固認被告就事實欄一所示竊
    盜犯行，尚有損壞門扇之竊盜加重要件云云，惟公訴意旨此
    部分所認並非可採，已如前述，而此僅涉及被告竊盜加重要
    件之減縮，自毋庸變更起訴法條。
　㈢想像競合犯：　
　　被告就事實欄一所示犯行，係以一行為同時觸犯攜帶兇器毀
    越窗戶竊盜罪及毀損他人物品罪，為想像競合犯，依刑法第
    55條規定，應從一重之攜帶兇器毀越窗戶竊盜罪處斷。
　㈣數罪併罰：
    被告所犯上揭攜帶兇器毀越窗戶竊盜罪、竊盜罪，犯意各別
    ，行為互殊，應予分別論處。惟因攜帶兇器毀越窗戶竊盜罪
    部分，經諭知不得易科罰金之刑，而竊盜罪部分則經諭知得
    易科罰金之刑（詳如下述），是於被告日後執行時請求檢察
    官聲請定應執行刑前，尚不得併合處罰。　
　㈤刑之加重：　　
    依司法院釋字第775號解釋意旨，有關刑法第47條第1項累犯
    加重本刑之規定，尚不生違反憲法一行為不二罰原則之問題
    ，惟其不分情節，基於累犯者有其特別惡性及對刑罰反應力
    薄弱等立法理由，一律須加重最低本刑，於不符合刑法第59
    條所定要件之情形下，致生行為人所受之刑罰超過其所應負
    擔罪責之個案，其人身自由因此遭受過苛之侵害部分，對人
    民受憲法第8條保障之人身自由所為限制，不符憲法罪刑相
    當原則，牴觸憲法第23條比例原則。於此範圍內，在有關機
    關依該解釋意旨修正刑法第47條前，為避免發生上述罪刑不
    相當之情形，法院就該個案應依該解釋意旨，裁量是否加重
    最低本刑，不宜一律加重。本諸上揭解釋意旨，係指法院認
    為個案應量處最低法定刑為適當，又無法適用刑法第59條酌
    量減輕規定之情形，始應依本解釋意旨裁量不依累犯規定加
    重最低本刑。倘法院已就個案具體情節綜合觀察，審酌加重
    最低本刑後，認無有過苛情形，應認其裁量加重，並無違法
    可言（最高法院109年度台上字第226號判決意旨參照）。經
    查，被告前有下列刑案紀錄：①因傷害等案件，經原審法院
    以103年度易字第671號判決判處應執行有期徒刑6月確定；②
    因竊盜案件，經原審法院以103年度審易字第1191號判決判
    處有期徒刑1年4月確定；③因竊盜案件，經原審法院以103年
    度審易字第1271號判決判處有期徒刑10月確定；④因竊盜案
    件，經原審法院以103年度審易字第3036號判決判處有期徒
    刑1年6月，再經本院以104年度上易字第2155號判決駁回上
    訴確定；⑤因公共危險案件，經原審法院以103年度桃交簡字
    第1824號判決判處有期徒刑2月確定。上開①至⑤所示案件，
    復經本院以105年度聲字第434號裁定定應執行有期徒刑3年1
    0月確定。再因公共危險案件，經原審法院以103年度桃交簡
    字第3007號判決判處有期徒刑4月確定，經入監接續執行上
    開有期徒刑後，於107年12月15日執行完畢（嗣接續執行另
    案所處拘役，迄至108年1月14日始出監），此有本院被告前
    案紀錄表在卷可按，其受有期徒刑執行完畢，於5年以內故
    意再犯本件最重本刑為有期徒刑以上之罪，均為累犯。本院
    審酌被告所犯之上開前案諸多為竊盜案件，與本案犯行罪質
    相同，而其於上開前案入監執行完畢後僅約8個月，即無視
    法律禁制，旋再陸續為本件各該竊盜犯行，足徵其並未真正
    悛悔改過，刑罰反應力確屬薄弱，且以其本案犯罪情節而論
    ，亦具相當惡性，自不宜量處最低法定刑，而應酌量加重其
    刑，延長矯正期間，將有助其之再社會化，亦符合憲法罪刑
    相當原則之要求，自應依刑法第47條第1項規定，均加重其
    刑。　　　　
三、上訴駁回之理由（即原判決竊盜罪部分〈含本判決附表編號6
    所示之物沒收暨追徵部分〉）
　㈠原審經詳細調查後，基於相同見解，以被告犯如事實欄二所
    示竊盜罪之事證明確，經依刑法第47條第1項累犯規定加重
    其刑後，因而適用刑法第320條第1項、第47條第1項、第41
    條第1項前段之規定，並審酌被告正值壯年，猶可自食其力
    ，竟不思循以正當途徑獲取財物，反以竊盜方式竊取他人財
    物為己用，企圖不勞而獲，所為有害他人財產法益，誠屬可
    議，然自始坦承事實欄二所示之竊盜犯行，態度尚屬良好，
    兼衡其犯罪之手段、動機、目的、所竊財物之價值暨其教育
    程度為國中肄業、家庭經濟狀況勉持等一切情狀，酌情量處
    有期徒刑6月，並諭知易科罰金之折算標準為以1,000元折算
    1日；且說明：被告所竊得之現金2,920元，為其犯罪所得，
    爰依刑法第38條之1第1項前段、第3項之規定諭知沒收，於
    全部或一部不能沒收或不宜執行沒收時，追徵其價額等旨。
    經核原審認定事實及適用法律均無不合，量刑及沒收暨追徵
    之諭知亦屬妥適。
　㈡被告上訴意旨略以：原審量處有期徒刑6月之刑度過重，爰請
    從輕量刑云云。惟按量刑係法院就繫屬個案犯罪之整體評價
    ，為事實審法院得依職權自由裁量之事項，故量刑判斷當否
    之準據，應就判決之整體觀察為綜合考量，不可摭拾其中片
    段，遽予評斷，苟已以行為人之責任為基礎，並斟酌刑法第
    57條各款所列情狀，在法定刑度內，酌量科刑，無偏執一端
    ，致明顯失出失入情形，即不得任意指摘為違法（最高法院
    108年度台上字第2294號判決意旨參照）。本院審酌原審就
    被告此部分竊盜罪之犯罪情節及科刑部分之量刑基礎，已於
    原判決理由欄內具體說明，業見前述，顯已斟酌刑法第57條
    各款事由而為刑之量定，係以行為人責任為基礎，兼顧對被
    告有利與不利之科刑資料，既未逾越法定範圍，亦無違背公
    平正義之精神，客觀上不生量刑畸重或有所失入之裁量權濫
    用，核與罪刑相當原則無悖，自不得摭拾其中之片段而任意
    指摘，縱仍與被告主觀上之期待有所落差，仍難遽指原審量
    刑有何不當或違法。是以，被告徒執前詞請求從輕量刑云云
    ，自無足取。　　
　㈢準此，被告上訴坦承此部分犯行，但請求從輕量刑云云，並
    非可採，是其此部分上訴為無理由，應予駁回。
四、撤銷改判之理由（即原判決攜帶兇器毀越門窗竊盜罪部分〈
    含電纜剪1支沒收及如本判決附表編號1至5所示之物沒收暨
    追徵部分〉）
  ㈠原審經詳細調查後，以被告犯如原判決事實欄一所示攜帶兇
    器毀越門窗竊盜罪、毀損他人物品罪之事證明確，予以論罪
    科刑及諭知沒收暨追徵，固非無見。惟查，被告於本院審理
    時已能就此部分犯行坦承不諱，堪認其犯後尚知正視己非，
    是以本件量刑基礎已有變更，原審未及審酌，容有未恰。被
    告上訴意旨指摘及此，為有理由，即應由本院就原判決此部
    分撤銷，另為適法判決。
　㈡自為科刑之說明：
　　本院以行為人之責任為基礎，審酌被告正值青壯，本應依循
    正軌獲取所得，詎其不思此為，竟以前揭手法，侵入檳榔店
    內行竊，且所竊得之財物非微，除使告訴人陳雅綉之權益受
    損，致使社會治安益形敗壞外，亦因其侵入店內行竊，容將
    使該告訴人對於店家安全存留心理陰影，是被告所為自應受
    有相當程度之刑事非難；另考量被告於本院審理時已能坦承
    犯行，兼衡其犯罪之動機、目的、手法、國中肄業之智識程
    度、入監前從事鐵工及粗工、未婚且無子女之生活狀況（以
    上見本院卷第91頁）及其迄今猶未與告訴人陳雅綉達成和解
    或對之有所賠償等一切情狀，酌情改量處如主文欄第2項所
    示之刑。
  ㈢自為沒收之說明：　
　⒈查上揭扣案之電纜剪1支，為供事實欄一所示竊盜犯行所用之
    物，且為被告所有，業見前述，爰依刑法第38條第2項前段
    規定，併予宣告沒收。
　⒉又被告於事實欄一所示竊盜犯行所竊得之財物即如附表編號1
    至5所示之物，均為其犯罪所得，且俱未扣案，爰依刑法第3
    8條之1第1項前段、第3項規定，併予宣告沒收，且於全部或
    一部不能沒收或不宜執行沒收時，追徵其價額。　　　
據上論斷，應依刑事訴訟法第368條、第369條第1項前段、第364
條、第299條第1項前段，刑法第321條第1項第2款、第3款、第35
4條、第55條、第47條第1項、第38條第2項前段、第38條之1第1
項前段、第3項，刑法施行法第1條之1第1項，判決如主文。
本案經檢察官李孟亭提起公訴，被告提起上訴後，由檢察官邱美
育到庭執行職務。
中　　華　　民　　國　　110 　年　　2 　　月　　23　　日
　　　　　　　　　刑事第十五庭  審判長法　官  林怡秀
　　　　　　　　　　　　　　　　　    法　官  呂煜仁
　　　　　　　　　　　　　　　　　    法　官  陳信旗
以上正本證明與原本無異。
不得上訴。
                                      書記官  董佳貞
中　　華　　民　　國　　110 　年　　2 　　月　　23　　日

附表   編號 應沒收物品 數量  1 現金 新臺幣2萬元  2 七星牌香菸 9條  3 峰牌香菸 3條  4 藍more牌香菸 3條  5 紅色雲絲頓牌香菸 4條  6 現金 新臺幣2,920元 

附錄本案論罪科刑法條全文：
刑法第320條
    意圖為自己或第三人不法之所有，而竊取他人之動產者，為
    竊盜罪，處五年以下有期徒刑、拘役或五十萬元以下罰金。
    意圖為自己或第三人不法之利益，而竊佔他人之不動產者，
    依前項之規定處斷。
　　前二項之未遂犯罰之。
刑法第321條
    犯前條第一項、第二項之罪而有下列情形之一者，處六月以
    上五年以下有期徒刑，得併科五十萬元以下罰金：
　　一、侵入住宅或有人居住之建築物、船艦或隱匿其內而犯之
        。
　　二、毀越門窗、牆垣或其他安全設備而犯之。
　　三、攜帶兇器而犯之。
　　四、結夥三人以上而犯之。
　　五、乘火災、水災或其他災害之際而犯之。
　　六、在車站、港埠、航空站或其他供水、陸、空公眾運輸之
        舟、車、航空機內而犯之。
　　前項之未遂犯罰之。
刑法第354條　　　　
　　毀棄、損壞前二條以外之他人之物或致令不堪用，足以生損
    害於公眾或他人者，處二年以下有期徒刑、拘役或一萬五千
    元以下罰金。